【裁判字號】    89,訴,1020
【裁判日期】    890920
【裁判案由】    毒品危害防制條例
【裁判全文】
臺灣桃園地方法院刑事判決                        八十九年度訴字第一二號
    公  訴  人  臺灣桃園地方法院檢察署檢察官
    被      告  甲○○
右列被告因違反毒品危害防制條例案件，經檢察官提起公訴（八十九年度毒偵緝字第
三二八號），本院判決如左：
        主  文
甲○○連續施用第一級毒品，累犯，處有期徒刑捌月，扣案如附表所載之物均沒收銷
燬。
        事  實
一、甲○○前因脫逃案件，經臺灣高等法院於民國八十八年十月五日判處有期徒刑二
    月確定，甫於八十八年十二月六日易科罰金執行完畢，甲○○前因施用第一級毒
    品海洛因案件，經本院於八十七年七月二十八日以八十七年度訴字第六一○號判
    決免刑在案（確定日期為八十七年九月三日），仍不知悔悟，竟基於施用第一級
    毒品海洛因之概括犯意，自八十九年二月八日下午六（七）時許迄八十九年五月
    底某日止，在桃園縣中壢市○○路○段一三九巷三二號住居處，連續施用第一級
    毒品海洛因多次（約每二日施用一次），其間經警於八十九年二月九日凌晨一時
    五十分許，在桃園縣中壢市○○路○段八五號前查獲，並自甲○○所駕駛之乙部
    Ｇ３－４２５號營業自小客車內扣得如附表所載之物品，嗣經本院於八十九年三
    月三日以八十九年度毒聲字第一六五二號裁定令入臺灣桃園看守所附設勒戒處所
    施以觀察、勒戒後，認有繼續施用毒品之傾向。
二、案經桃園縣警察局中壢分局報請臺灣桃園地方法院檢察署檢察官偵查起訴。
        理  由
一、訊據被告甲○○對於右揭犯罪事實業於本院八十九年九月六日審理中坦承不諱，
    ，又被告先後為警查獲當日（八十九年二月九日及六月六日）所採集之尿液經送
    請桃園縣衛生局檢驗之結果，均呈有嗎啡陽性反應（海洛因經注入人體後，經水
    解代謝作用會呈嗎啡陽性反應），有該局八十九年二月十一日及六月十七日不法
    藥物尿液檢定書各乙紙附卷足憑，更有如附表所載之物品扣案可稽，況附表所載
    物品，經本院送請憲兵司令部刑事鑑驗中心鑑驗之結果，均殘留有海洛因成份，
    有憲兵司令部刑事鑑驗中心八十九年八月四日（八九）綱得字第一○二五○號、
    第一○二五一號鑑驗通知書計二紙在卷足憑，其次被告前因施用第一級毒品海洛
    因案件，經本院於八十七年七月二十八日以八十七年度訴字第六一○號為免刑判
    決乙節，亦有本院八十七年度訴字第六一○號判決乙紙附卷足參，又被告於五年
    內再犯毒品危害防制條例第十條一項之罪，經本院於八十九年三月三日裁定令入
    臺灣桃園看守所附設勒戒處所施以觀察、勒戒後，認有繼續施用毒品傾向乙節，
    更有本院八十九年三月三日八十九年度毒聲字第一六五二號裁定，及臺灣桃園看
    守所附設觀察勒戒所八十九年六月十五日桃所澄衛勒字第○一四五四號函附之「
    有繼續施用毒品傾向證明書」各乙紙在卷足憑，是本件事證明確，被告犯行洵堪
    認定，應予依法論科。
二、按毒品危害防制條例施行細則第二十六條第二項規定，依前項規定（第二十六條
    第一項）規定為「免刑」之判決後，五年內再犯毒品危害防制條例第十條之罪者
    ，應適用毒品危害防制條例第二十條第三項之規定處理，核被告所為係犯毒品危
    害防制條例第十條第一項之施用第一級毒品罪，其施用第一級毒品前後之持有第
    第一級毒品之低度行為應為施用之高度行為所吸收，不另論罪，又被告先後多次
    施用第一級毒品海洛因之犯行，時間緊接，觸犯犯罪構成要件相同之罪名，顯係
    基於概括犯意為之，應依刑法第五十六條連續犯之規定，以一罪論，並依法加重
    其刑，又公訴人固漏未就被告自八十九年二月九日起迄八十九年五月底止該段施
    用第一級毒品海洛因之犯行據以起訴，惟因此部分與公訴人前開起訴並經本院判
    決有罪部分，有連續犯裁判上一之關係，本院自得併予審理。查被告脫逃案件，
    經臺灣高等法院於八十八年十月五日判處有期徒刑二月確定，甫於八十八年十二
    月六日易科罰金執行完畢，有本院被告全國前案紀錄表及臺灣桃園地方法院檢察
    署刑案資料查註紀錄表各乙紙在卷足憑，其於前案執行完畢後五年內，再犯本件
    有期徒刑以上之罪，為累犯，應依刑法第四十七條之規定，依法遞加重其刑。爰
    審酌被告之犯罪動機、目的、手段，及其品性、生活狀況、智識程度、犯罪所生
    危害，及施用毒品之期間，及犯罪後已坦承犯行，犯罪後態度尚稱良好等一切情
    狀，量處如主文所示之刑，以資懲儆。
三、至扣案如附表所載之物均殘留有第一級毒品海洛因殘渣，此節已如前述，查為警
    所查扣如附表所載之物品，既因內含有第一級毒品海洛因殘渣，致於物理外觀上
    業與前揭物品附合而難予析離，且如強予析離於經濟上亦須所費不貲，是依社會
    一般通念，為警所查扣之右揭物品與殘餘之第一級毒品海洛因殘渣，顯業已附合
    成為一體而難以強加析離，是海洛因既屬毒品危害防制條例第十八條第一項前段
    所規定之違禁物，又因為警所查扣之上述物品業與殘餘海洛因附合難加析離，此
    節業如所述，自應依前揭毒品危害防制條例第十八條第一項前段之規定，將上述
    物品依法沒收銷燬之。
據上論斷，應依刑事訴訟法第二百九十九條第一項前段，毒品危害防制條例二十條第
三項前段、第十條第一項、第十八條第一項前段，刑法第十一條、第五十六條、第四
十七條、判決如主文。
本案經檢察官呂理銘到庭執行職務。
中      華      民      國    八十九    年      九      月     二十     日
                                臺灣桃園地方法院刑事第五庭
                                      法  官  林信旭
右正本證明與原本無異。
如不服本判決，應於判決送達後十日內，向本院提出上訴狀。
                                      書記官  吳一凡
中      華      民      國    八十九    年      九      月     二十五   日
附錄論罪科刑依據之法條：毒品危害防制條例十條第一項。
毒品危害防制條例第十條
施用第一級毒品者，處六月以上五年以下有期徒刑。
施用第二級毒品者，處三年以下有期徒刑。
附表： 扣案物品：
┌──┬─────┬────────┬─────────┬──────────┐
│編號│查扣物品  │數（重）量      │是否殘留有毒品成份│備考                │
│    │          │                │）                │                    │
├──┼─────┼────────┼─────────┼──────────┤
│一  │殘渣袋    │乙袋            │殘留有第一級毒品海│                    │
│    │          │                │洛因成份          │                    │
├──┼─────┼────────┼─────────┼──────────┤
│二  │注射針筒  │二支            │殘留有第一級毒品海│                    │
│    │          │                │洛因成份          │                    │
└──┴─────┴────────┴─────────┴──────────┘


司法院資訊處製作；財團法人民間司法改革基金會備份。
